臺灣彰化地方法院刑事判決
111年度易字第122號
公  訴  人  臺灣彰化地方檢察署檢察官  
被      告  蘇克瑜



上列被告因竊盜案件，經檢察官提起公訴（111年度偵字第681號
），本院判決如下：
    主    文
蘇克瑜共同犯竊盜罪，累犯，共貳罪，各處有期徒刑肆月，如易
科罰金，以新臺幣壹仟元折算壹日。應執行有期徒刑陸月，如易
科罰金，以新台幣壹仟元折算壹日。
未扣案之犯罪所得如附表所示之物均沒收，於全部或一部不能沒
收或不宜執行沒收時，追徵其價額。
    犯罪事實
一、蘇克瑜曾因竊盜等案件，經本院判決各判處有期徒刑6月（4
    次）、5月（3次）、4月（1次）、3月（2次）、7月（1次）
    及8月（1次）等確定，復經本院以104年度聲字第1405號刑
    事裁定定其應執行刑為有期徒刑為4年10月確定，於民國（
    下同）107年2月1日假釋並交付保護管束，嗣於假釋期間因
    公共危險案、竊盜案件，經本院各判處有期徒刑3月（2次）
    ，5月（5次）、6月（2次）等確定，嗣經本院以107年度聲
    字第1442號刑事裁定定應執行刑為有期徒刑2年7月前揭假釋
    被撤銷，所餘殘刑11月25日，先於108年10月18日執行完畢
    ，前述其餘各罪徒刑接續執行，於110年3月4日假釋並交付
    保護管束中。其竟仍不知悔改，意圖為自己不法所有，復基
    於竊盜之犯意，分別為下列犯行：
　㈠於110年12月23日下午6時30分許，在彰化縣○○○○○路0段000號
    （合作金庫銀行）旁以自備鑰匙竊取劉子緯所有之車牌號碼
    000－000號普通重型機車乙輛，得手後供己代步，隨即騎乘
    該機車附載曹永忠（檢察官另行簽分偵辦），前往蘇克瑜在
    員林巿員大路居處。　
  ㈡於同年月24日22時30分許，在彰化縣○○○○○街00號（員林火車
    站行李房），以自備鑰匙竊取郭鐵樹所有而郭艾軒使用（起
    訴書誤載為郭艾軒所有）之車牌號碼000-000號機車乙輛，
    得手後供己使用，隨即騎乘該機車附載曹永忠回蘇克瑜在員
    林巿員大路居處。
二、案經劉子緯及郭艾軒訴請彰化縣警察局員林分局報告臺灣彰
    化地方檢察署檢察官偵查後起訴。   
　　 理    由
壹、證據能力
　　本院認定事實所引用之下列各項供述及非供述證據，經檢察
    官、被告及輔佐人於本院審理時對各項證據資料等證據，就
    證據能力均未表示爭執，且迄言詞辯論終結前並未聲明異議
    ，本院審酌下列各項證據方法之作成情況，並無違法不當之
    形，且與本案具有關連性，應認以之作為證據應屬適當而均
    有證據能力。
貳、實體部分
一、上揭事實，被告蘇克瑜於本院準備程序中及審理中均自白不
    諱，核與證人即共犯曹永忠、告訴人劉子緯及郭艾軒等於警
    訊及偵查中供述情節相符，復有監視器翻拍照片在卷可按。
    綜上所述，本件事證明確，被告前開犯行均堪予認定，應予
    依法論科。
二、核被告蘇克瑜所為，均係犯刑法第320條第1項之竊盜罪。被
    告蘇克瑜與曹永忠就上開2件竊盗案件，有犯意聯絡及行為
    分擔，為共同正犯。被告蘇克瑜就上開2件竊盜犯行，犯意
    各別，行為互異，應分論併罰。
三、被告曾因竊盜等案件，經本院判決各判處有期徒刑6月（4次
    ）、5月（3次）、4月（1次）、3月（2次）、7月（1次）及
    8月（1次）等確定，復經本院以104年度聲字第1405號刑事
    裁定定其應執行刑為有期徒刑為4年10月確定，於民國108年
    10月18日徒刑執行完畢，有臺灣高等法院被告前案紀錄表在
    卷可查，其受有期徒刑之執行完畢後，5年內故意再犯本案
    有期徒刑以上之罪，為累犯，而本案與前案間之罪質、侵害
    法益完全相同，依司法院釋字第775號解釋意旨，足見其對
    刑罰反應力薄弱，兼衡其前、後案之犯罪情節均為侵害財產
    法益之竊盜案，認本案依累犯規定對被告加重其刑，並無其
    所受刑罰超過所應負擔罪責而致其人身自由因此遭受過苛之
    侵害情事，認有依刑法第47條第1項之規定加重其刑之必要
    。
四、爰審酌被告蘇克瑜漠視法紀，恣意竊取他人財物，實不足取
    ，惟其犯後仍否認犯行，態度不佳，暨考量其智識程度、生
    活狀況、犯罪手段、犯罪目的、動機及竊得財物之價值等一
    切情狀，量處如主文所示之刑及應執行之刑，並諭知易科罰
    金之折算標準，以示儆懲。
五、沒收部分：
  ㈠按有關共同正犯犯罪所得之沒收、追繳或追徵，最高法院向
    採之共犯連帶說，業經最高法院104 年度第13、14次刑事庭
    會議決議不再援用，並改採沒收或追徵應就各人所分得者為
    之見解。又所謂各人「所分得」，係指各人「對犯罪所得有
    事實上之處分權限」，應視具體個案之實際情形而定：倘若
    共同正犯各成員內部間，對於不法利得分配明確時，固應依
    各人實際分配所得沒收；然若共同正犯成員對不法所得並無
    處分權限，其他成員亦無事實上之共同處分權限者，自不予
    諭知沒收；至共同正犯各成員對於不法利得享有共同處分權
    限時，則應負共同沒收之責。至於上揭共同正犯各成員有無
    犯罪所得、所得數額，係關於沒收、追繳或追徵標的犯罪所
    得範圍之認定，因非屬犯罪事實有無之認定，並不適用「嚴
    格證明法則」，無須證明至毫無合理懷疑之確信程度，應由
    事實審法院綜合卷證資料，依自由證明程序釋明其合理之依
    據以認定之（最高法院104 年度台上字第3604號判決意旨參
    照）
　㈡曹永忠雖供稱其與蘇克瑜共同竊取如附表所示之物後，全數
    放在蘇克瑜位於員林巿員大路住處，由蘇克瑜騎乘使用等，
    亦為蘇克瑜所自認，即可認定對所竊得如附表所示之物由被
    告蘇克瑜所支配管理，被告蘇克瑜就如附表所示犯罪所得實
    際利得之分配狀況，揆之前揭說明，應認被告蘇克瑜對犯罪
    所得享有處分管理權，應負沒收及追徵之責，爰依刑法第38
    條之1第1項、第3 項規定，於各該犯行主文項下，分別宣告
    沒收，並於全部或一部不能沒收或不宜執行沒收時，追徵其
    價　
據上論斷，應依刑事訴訟法第299 條第1 項前段，刑法第320 條
第1 項、第28條、第38條之1第1項、第3項、第47條第1項、第41
條第1 項前段、第51條第1項第5款，刑法施行法第1 條之1 第1 
項、判決如主文。
本案經檢察官吳宗穎提起公訴，檢察官吳皓偉到庭執行職務。
中　　華　　民　　國　　111 　年　　2 　　月　　21　　日
                  刑事第七庭  法  官  鮑  慧  忠
以上正本證明與原本無異。
如不服本判決應於收受判決後20日內向本院提出上訴書狀，並應
敘述具體理由。其未敘述上訴理由者，應於上訴期間屆滿後20日
內向本院補提理由書( 均須按他造當事人之人數附繕本) 「切勿
逕送上級法院」。
中　　華　　民　　國　　111 　年　　2 　　月　　21　　日
                              書記官  謝  儀  潔
　　　　　　　　　　　　　　　　
附表
編號 物        品        名        稱  一 車牌號碼000－000號普通重型機車乙輛  二 車牌號碼000-000號普通重型機車乙輛